【裁判字號】    99,交聲,1841
【裁判日期】    990504
【裁判案由】    聲明異議
【裁判全文】
臺灣臺中地方法院交通事件裁定        99年度交聲字第1841號
原處分機關  交通部公路總局臺中區監理所
異  議  人
即受處分人  甲○○
上列受處分人因違反道路交通管理處罰條例案件，對於交通部公
路總局臺中區監理所99年4 月19日所為之處分（原處分：中監違
字第裁60-AG068782號），聲明異議，本院裁定如下：
    主  文
異議駁回。
    理  由
一、按道路交通案件處理辦法第19條明定：交通法庭認為聲明異
    議無理由者，應以裁定駁回之。
二、異議意旨略以：本人於單號AG0000000 違規通知單所列時間
    駕駛車號UP-5115行經內湖區○○○道，經雷達測速為140公
    里，經本人提出異議臺北市內湖警分局提出該測速相機為合
    格儀器，但卻未提及誤差值及維保等相關數據，實不能令人
    信服，且採證照片中，清晰可見，本人行駛中駕駛座車窗搖
    下全開狀態，左手伸出窗外，並且夾著香菸，當時路上車輛
    不少，又是單手控制方向盤，此種情形如何能開到時速140
    公里，本人深信測速儀器必然產生某些不良情形而造成誤判
    ，請相關單位能明查。
三、原處分意旨則以：緣異議人駕駛UP-5115 號自用小客車，於
    99年1月4 日11時36分許，在堤頂大道1段1.9K（北向南），
    因違規超速（限速70公里經測速140 公里超速60公里以上未
    滿80公里）經臺北市政府警察局內湖分局依違反道路交通管
    理處罰條例第43條第1項第2款舉發。異議人於期限內申訴，
    經臺北市政府警察局內湖分局以99年3月4日北市警內分交字
    第09930418200號函覆略以：雷達測速儀於98年8月20日經經
    濟部標準檢驗局國家標準檢驗合格（有效期限至98年8 月31
    日）目前使用均正常‧‧‧。原處分機關依本件舉發通知單
    、舉證照片及上開函文，認異議人係違反道路交通管理處罰
    條例第43條第1項第2 款規定，裁處罰鍰新臺幣8,000元，並
    依同條例第63條記違規點數3 點、施以道安講習之處分。
四、本院認：
  (一)按汽車駕駛人，駕駛汽車，行車速度，超過規定之最高時
    速60公里以上者，處新臺幣6, 000元以上24,000元以下罰鍰
    ，並當場禁止其駕駛，道路交通管理處罰條例第43條第1 項
    第2款定有明文。
  (二) 經查，異議人以臺北市政府警察局內湖分局未提出本件
    雷達測速儀之誤差值及維保等相關數據，及其於汽車行進中
    以單手駕車（將左手伸出車外持煙）、路上車輛不少為由，
    辯稱如何能以時速140公里時行駛？係測速儀器不良造成誤
    判云云，惟按臺北市政府警察局內湖分局99年3月4日北市警
    內分交字第09930418200 號函說明二、‧‧‧。另有關陳述
    人質疑測速儀準確性乙節，查「雷達測速儀」98年8 月20日
    經經濟部標準檢驗局國家標準檢驗合格（有效期限至99年8
    月31日），領有合格檢驗證書，目前使用均正常，本雷達感
    應測速照相機由雷達主機發射雷達波測速，一旦車輛超速進
    入該雷達發射波範圍內，則其測量過程便開始啟動，若車輛
    超過設定速限，相機則同步以1/1000秒快門速度，自動拍攝
    採證其違規車輛。三、旨揭車輛於99年1月4日11時36分，行
    經本市內湖區○○○道○ 段1.9K（北向南）至違規地正在掃
    瞄區內，經雷達自動電腦照相機偵測所得時速，旨揭車輛明
    顯超過速限行駛（限速70公里，經測時速140 公里，超速60
    公里以上未滿80公里），本分局員警依採證照片製單舉發並
    無違誤之處等語，茲審酌本件執勤員警所使用之雷射測速儀
    ，業經經濟部標準檢驗局於98年8 月20日檢定合格，有效期
    限至99年8 月31日，有經濟部標準檢驗局雷達測速儀檢定合
    格證書，是異議人於上開時地為警測得超速行駛時，該測速
    儀器尚在檢定合格有效期限內，且因雷射測速儀之使用方式
    係逐車鎖定測速，以雷射光束瞄準測速之特性，應無發生錯
    認之情形，故該雷射測速儀之準確性及正確性當值信賴，原
    舉發機關縱未提出該雷射測速儀之誤差值及維修保管數據，
    亦不影響該雷射測速儀之準確性及正確性，該測速儀所顯示
    受處分人超速70公里之違規事實，堪以認定。異議人所辯其
    以單手控制方向盤、且路上車不少，難以開到時速140 公里
    ，空言本件測速儀不良，造成誤判云云，即非可採。本件違
    規事實，既已明確，原處分機關援引上開規定裁處異議人罰
    鍰新臺幣8,000元、並記違規點數3點、施以道安講習之處分
    ，並無不當，應認本件異議為無理由，合予駁回。
五、據上論斷，應依道路交通管理處罰條例第87條第2 項，道路
    交通案件處理辦法第19條，裁定如主文。
中    華    民    國    99    年    5     月    4     日
                              交通法庭法  官  林世民
以上正本證明與原本無異
如不服本裁定應於送達後5日內向本院提出抗告狀
                                      書記官  紀俊源
中    華    民    國    99    年    5     月    4     日

司法院資訊處製作；財團法人民間司法改革基金會備份。
